【裁判字號】    89,上易,802
【裁判日期】    890725
【裁判案由】    傷害
【裁判全文】
臺灣高等法院高雄分院刑事判決          八十九年度上易字第八二號
    上  訴  人
    即  被  告 甲○○
    選任辯護人 黃璽麟律師
               洪耀臨
右上訴人因傷害案件，不服臺灣高雄地方法院八十八年度易字第五三七五號，中華民
國八十九年三月十五日第一審判決（起訴案號：臺灣高雄地方法院檢察署八十八年度
偵字第一二六七八號）提起上訴，本院判決如左：
    主  文
上訴駁回。
     事實及理由
一、本案經本院審理結果，認第一審判決認事用法及量刑均無不當，應予維持，並引
    用第一審判決記載之事實、證據及理由。
二、被告上訴意旨略以伊並無夥同他人毆打告訴人；而告訴人於原審之聲請狀指被告
    於八十八年三月六日十八時三十分前往告訴人攤位理論，然於原審供稱被告係於
    三月三日當天十八時許在三七二巷口理論，前後矛盾，且告訴人被毆打時間於聲
    請狀稱是三月六日晚上收攤時，然於原審則供稱是三月五日晚上，可見告訴人指
    訴不實云云。
三、經查告訴人於原審所提聲請狀，係經由他人打字，告訴人被毆日期是三月五日，
    被告前往理論時間是三月三日下午六時三十分，此經告訴人一再供乙，雖告訴人
    於原審所提聲請狀，有所筆誤，並不能因此指告訴人陳述有何虛構；另告訴人在
    左營大路三七二巷巷口擺攤，因此就被告前往理論地點，或稱之為三七二巷口或
    稱之為在攤位上，並無不符；另證人魏新長於本院結證稱：「我看見被告罵告訴
    人，告訴人有拿香煙賠不是，被告有以三字經罵告訴人，也有說要帶兄弟來殺死
    你，之後我就走了，當時我有去買東西，我與被告、告訴人沒有什麼恩怨，只有
    向告訴人買過東西而已。我記得當時是三月份下午六點多左右，日期我忘記了。
    」，核與告訴人指訴相符，自可採信，被告上訴否認犯罪，指摘原判決不當、為
    無理由、應予駁回。
據上論斷，應依刑事訴訟法第三百六十八條、第三百七十三條，判決如主文。
本案經檢察官邱榮藏到庭執行職務。
中    華    民    國     八十九     年       七       月     二十五     日
                              臺灣高等法院高雄分院刑事第九庭
                                  審判長法官  張乙松
                                        法官  任森銓
                                        法官  江泰章
右正本證乙與原本無異。
不得上訴。
                                      書記官  黃一秋
中    華    民    國     八十九     年       七       月    二十六      日
                                                                        Ａ
臺灣高雄地方法院刑事判決                        八十八年度易字第五三七五號
    公  訴  人  臺灣高雄地方法院檢察署檢察官
    被      告  甲○○  男四十五歲（民國○○○年○月○○○日生）
                        身分證統一編號：Ｅ一九八五六七四號
                        住高雄市○○區○○街五六巷三四弄三號
                丙○○  男五十五歲（民國○○○年○月○日生）
                        身分證統一編號：Ｐ一一一六九六號
                        住高雄市○○區○○路一四五巷一號二樓
右列被告因傷害案件，經檢察官提起公訴（八十八年度偵字第一二六七八號），本院
判決如左︰
    主  文
丙○○傷害人之身體，處有期徒刑貳月，如易科罰金，以佰元折算壹日。
甲○○共同傷害人之身體，處有期徒刑貳月，如易科罰金，以佰元折算壹日。
    事  實
一、丙○○於民國八十八年三月三日下午一時許，在高雄市左營區蓮池潭畔，與甲○
    ○因言語齟齬，致發生口角，丙○○一時衝動，竟基於傷害之犯意，出手毆打甲
    ○○頭部及身體，造成甲○○受有頭部外傷臉部前額左臉頰口腔下唇打撲挫傷紅
    腫口腔內下門齒左右下犬齒挫傷鬆動、左臂肘部挫傷紅腫、右臂肩胛打撲挫傷紅
    腫瘀血（九公分×五．五公分)之傷害。甲○○因而心有未甘，乃與二名不詳姓
    名成年男子，共同基於傷害之犯意聯絡，於八十八年三月五日下午九時許，在高
    雄市左營區○○○路三七二巷二號之一前，由該二名不詳姓名者，持機車大鎖毆
    打丙○○，致丙○○受有頭部外傷併顏面頭皮裂傷、左肩左上臂左背部挫傷、左
    側撓骨骨折等傷害。
二、案經甲○○、丙○○訴由高雄市政府縣警察局左營分局移送臺灣高雄地方法院檢
    察署檢察官偵查起訴。
    理  由
一、訊據被告丙○○、甲○○均矢口否認傷害犯行，被告丙○○辯稱係甲○○自行跌
    倒受傷等語，被告甲○○辯稱未共同毆打丙○○等語。經查被告丙○○出手毆打
    被告甲○○之事實，業據被告甲○○指述甚詳，且證人梁鑑榮在本院亦證述被告
    丙○○出手毆打被告甲○○等語乙確，並有驗傷診斷書一紙附卷可稽，被告丙○
    ○空言否認，尚無足取。次查被告甲○○夥同不詳姓名者共同毆打被告丙○○之
    情，亦據被告丙○○指述在卷，並有診斷證乙書附卷可按，再參以被告甲○○先
    遭被告丙○○毆打，相隔二日，被告丙○○即遭他人毆打一節，被告丙○○之指
    述，即非不可採。綜上所述，被告二人之犯行，均堪以認定。
二、核被告二人所為，均係犯刑法第二百七十七條第一項之傷害罪。被告甲○○與該
    二名不詳姓名成年男子間，有犯意聯絡及行為分擔，均為共同正犯。爰審酌被告
    前均無不良素行，有台灣高雄地方法院檢察署刑案資料查註紀錄表在卷足憑，被
    告受傷情形亦非甚嚴重，惟被告行為後未坦承犯行等一切情狀，分別量處如主文
    所示之刑，並各諭知易科罰金之折算標準。
據上論斷，應依刑事訴訟法第二百九十九條第一項前段，刑法第二十八條、第二百七
十七條第一項、第四十一條、罰金罰鍰提高標準條例第一條前段、第二條，判決如主
文。
中      華      民      國    八十九    年      三      月      十五    日
                                    臺灣高雄地方法院刑事第一庭
   法  官 郭玫利
右正本證乙與原本無異。
如不服本判決，應於送達後十日內，向本院提出上訴狀。
                                        書記官 許玉城
中      華      民      國    八十九    年    三      月    十五    日
附錄本判決論罪之法條全文
刑法第二百七十七條條第一項
  傷害人之身體或健康者，處三年以下有期徒刑、拘役或一千元以罰金。


司法院資訊處製作；財團法人民間司法改革基金會備份。
